臺灣高等法院刑事裁定
111年度抗字第765號
抗  告  人  臺灣桃園地方檢察署檢察官 
受  刑  人  詹子儀




上列抗告人因聲請撤銷緩刑案件，不服臺灣桃園地方法院中華民
國111年4月15日裁定（110年度撤緩字第362號），提起抗告，本
院裁定如下：
    主  文
抗告駁回。
    理  由
一、原裁定意旨略以：
  ㈠受刑人詹子儀之戶籍設在桃園市○○區○○路0段000巷0○0號2樓
    ，此有個人戶籍資料1紙可佐；且受刑人於民國108年3月19
    日至臺灣桃園地方檢察署（下稱桃園地檢署）報到時，表示
    知悉保護管束期間，欲遷移戶籍住所，應先提出聲請，經核
    准始得辦理等語，並於108年4月23日切結上開地址為其住所
    及文書送達處等情，有桃園地檢署受保護管束人住居/送達
    地址具結書1份附卷可憑，堪認上址為受刑人最後住所地，
    因該址係在原審法院管轄區域內，是桃園地檢署檢察官向原
    審法院提出本件聲請，於法相符，合先敘明。
  ㈡受刑人因違反毒品危害防制條例案件，經本院於107年11月28
    日以107年度上訴字第2435號判決（下稱原確定判決）判處
    有期徒刑1年3月，緩刑4年，緩刑期間付保護管束，並應於
    判決確定日起6個月內，向公庫支付新臺幣（下同）5萬元，
    於107年12月28日確定在案。受刑人於108年3月19日繳納5萬
    元，於108年4月23日表示以戶籍地為住居及送達地址，有桃
    園地檢署受保護管束人住居/送達地址具結書1份可佐，又於
    110年1月13日按規定至桃園地檢署完成報到程序，約談時情
    緒穩定，經觀護人告知於110年2月繳交書面報告，於110年3
    月至桃園地檢署報到，因均未履行，經桃園地檢署於110年3
    月16日、4月19日、5月21日發函告誡受刑人並通知應報到之
    日期（因疫情影響，經觀護人於110年5月19日、6月21日電
    話聯繫受刑人，均無人接聽），又於110年6月24日委請桃園
    市政府警察局中壢分局員警協尋，又於同日、110年8月2日
    、8月27日、9月28日分別發函告誡受刑人並通知應報到之日
    期，然受刑人均未按時到場等情，有各函文暨送達證書各1
    份存卷可稽，而經警分別前往受刑人戶籍地及居所訪查均查
    訪未遇等情，則有桃園市政府警察局協助執行保護管束複數
    監督訪查表可佐，自堪認定。
  ㈢聲請意旨雖認受刑人自110年2月起未依檢察官及執行保護管
    束者之命令報到，顯然受刑人對其緩刑應負擔之義務漫不經
    心、毫不在意，無從認原緩刑之宣告得收其預期效果等語，
    惟查受刑人雖自該時起未按時報到，惟經原審法院於收案後
    持續聯繫，受刑人終於111年2月7日接聽電話，經告知受刑
    人因未按時報到而經檢察官聲請撤銷緩刑後，受刑人表示因
    工作繁忙而忘記此事，並表示會馬上聯繫桃園地檢署確認等
    語，且有於111年2月16日及3月16日遵期報到等情，有原審
    法院電話紀錄2份、桃園地檢署111年4月12日桃檢維化108執
    護267字第1119039954號函可佐，可見受刑人尚非全然無遵
    守保護管束事項或緩刑負擔之意，又受刑人於原審法院訊問
    程序陳稱：我於110年2月忙開寵物店，一直都在忙，一不注
    意就忘記要去報到，也沒有接到地檢署的電話，又剛好原住
    居所出租，才沒收到通知等語（見原審卷第75頁），並提出
    桃園市寵物商業同業公會110年3月8日會員證書、特定寵物
    業許可證、財政部北區國稅局110年3月29日申請稅籍設立登
    記函、桃園市政府110年4月29日商業申請設立登記准許函等
    為證，堪認受刑人辯稱其因工作繁忙而忘記此事，未及至桃
    園地檢署向觀護人報到等語，尚非無憑，而受刑人縱因工作
    因素未及報到，也未確實向觀護人請假，心態顯然較為散漫
    ，然尚與惡意不遵守保護管束事項有別，難認其違反保安處
    分執行法第74條之2第2、4款規定之情形已屬情節重大，且
    受刑人受緩刑宣告迄未遵期報到之時已逾2年3月，受刑人於
    此期間均按時報到，又迄今別無其他刑事案件經檢察官提起
    公訴，且原緩刑期間將於111年12月27日屆滿，僅餘8月又13
    日，另受刑人報到後，再經原審法院電詢承辦觀護人對本案
    之意見，其表示沒有意見，請原審法院依法處理等語（見原
    審卷第59頁），自難認受刑人具「足認原宣告之緩刑難收預
    期效果而有執行刑罰之必要」之情形存在，是檢察官依保安
    處分執行法第74條之3第1項規定聲請撤銷受刑人原案緩刑宣
    告，非有理由，應予駁回等語。
二、抗告意旨略以：受刑人於108年4月23日向桃園地檢署確認以
    戶籍地為住居及送達地址，並於110年1月13日至桃園地檢署
    完成報到程序，受刑人約談時情緒穩定，然經觀護人告知於
    同年2月繳交書面報告及於同年3月至桃園地檢署報到，均未
    履行，經桃園地檢署於同年3月16日、4月19日、5月21日發
    函告誡受刑人並通知應報到之日期，皆未履行報到，並經觀
    護人於同年5月19日、6月21日電話聯繫受刑人，均無人接聽
    ，又於同年6月24日委請桃園市政府警察局中壢分局員警協
    尋不獲，另於同年6月24日、8月2日、8月27日、9月28日分
    別發函告誡受刑人並通知應報到之日期，然受刑人均未按時
    到場，受刑人顯對觀護人於同年1月13日所為之指示置之不
    理。迄至檢察官於同年12月間聲請撤銷緩刑，受刑人有近1
    年之期間完全逃避保護管束之執行，且在檢察官聲請撤銷緩
    刑後，原審法院亦花費相當時間電話聯繫，受刑人始再度前
    往桃園地檢署觀護人處報到。受刑人於同年1月13日前即已
    知悉需至少每月向觀護人報到，執行保護管束之事宜，竟然
    近1年期間，對桃園地檢署觀護人通知到場，完全置之不理
    會，其心態已不僅係漫不經心，而係對已知應盡之義務，置
    之不理。受刑人雖辯稱，因同年2月忙開寵物店，一不注意
    就忘記要去報到，也沒有接到地檢署的電話，又剛好原住居
    所出租，才沒收到通知等語。然如原裁定所述，受刑人自受
    緩刑宣告迄未遵期報到之時已逾2年3月，受刑人於此期間均
    按時報到，其對每月報到之義務，知之甚詳，若僅係因一時
    工作忙碌忘記，豈會拖遲近1年，皆完全未報到履行，其辯
    解顯不合理，難以採信，其係故意不履行之情甚明，原審僅
    憑受刑人提出之桃園市寵物商業同業公會110年3月8日會員
    證書等證據，即採信受刑人辯解，顯然違背經驗法則，實屬
    不當。受刑人近1年期間，故意不履行緩刑所附保護管束之
    條件，其藐視法院給予緩刑寬典，難認有何悔悟之心，其情
    節已然重大，非入監執行難收矯正之效，原緩刑期間將於11
    1年12月27日屆滿，若不即時將受刑人之緩刑撤銷，徒縱容
    受刑人所懷僥倖心態，難收矯正及維持法秩序之效，顯非緩
    刑制度之意旨。原裁定對受刑人隨意辯解，輕易採信，其事
    實認定顯然有疑，因而駁回檢察官撤銷緩刑之聲請，亦有不
    當，請撤銷原裁定，更為適當及適法之裁定云云。
三、按受保護管束人在保護管束期間內，應遵守服從檢察官及執
    行保護管束者之命令、對於身體健康、生活情況及工作環境
    等，每月至少向執行保護管束者報告1次等事項；受保護管
    束人違反保安處分執行法第74條之2各款情形之一，情節重
    大者，檢察官得聲請撤銷保護管束或緩刑之宣告，保安處分
    執行法第74條之2第2、4款、第74條之3第1項分別定有明文
    。緩刑制度之本旨，乃在鼓勵惡性較輕之犯罪行為人或偶發
    犯、初犯得適時改過，以促其遷善，復歸社會正途；又犯罪
    行為人經宣告緩刑後，若有具體事證足認其並未因此反省悔
    悟、改過遷善並謹慎舉止，自仍有執行刑罰之必要，以彰法
    治。茲撤銷緩刑宣告，對於受刑人權益影響甚鉅，所謂「情
    節重大」，自應審酌所違反之檢察官及執行保護管束命令行
    為之內容及程度，本於合目的性之裁量，妥適審酌受刑人在
    緩刑期間內，是否違反應遵守事項之情節重大、已難收其預
    期效果，而確有執行刑罰必要，始足當之，非謂受刑人一有
    違反檢察官或執行保護管束者之命令，或未遵期向執行保護
    管束者報告身體健康、生活情況及工作環境等，即可認情節
    重大而可撤銷緩刑宣告。
四、本院查：
　㈠本件受刑人前因違反毒品危害防制條例案件，經原確定判決
    判處有期徒刑1年3月，緩刑4年，緩刑期內付保護管束，並
    應於判決確定日起6個月內向公庫支付5萬元，於107年12月2
    8日確定，有原確定判決及本院被告前案紀錄表各1份在卷可
    參（見桃園地檢署110年度執聲字第2764號卷【下稱執聲卷
    】第42至51頁、本院卷第21頁）。原確定判決確定後移送執
    行，就執行保護管束部分，受刑人於108年3月19日至桃園地
    檢署執行科報到，並經書記官告知保護管束期間若遷移戶籍
    住所，應先提出聲請等語（見執聲卷第4頁），受刑人並於1
    08年4月23日切結其戶籍地為現住及文書送達處所，有桃園
    地檢署受保護管束人住居/送達地址具結書1份可佐（見執聲
    卷第2頁）。後受刑人經通知於110年1月13日至桃園地檢署
    報到執行保護管束，並經觀護人告知：下次報到日為110年3
    月10日下午，並繳交110年2月書面報告等語，有桃園地檢署
    執行保護管束情況約談報告表、觀護輔導紀要各1份在卷可
    參（見執聲卷第6至7頁），惟受刑人並未遵期報到，桃園地
    檢署乃於110年3月16日、4月19日、5月21日發函告誡受刑人
    並通知應報到之日期，觀護人並於110年5月19日、6月21日
    電話聯繫受刑人，均無人接聽，檢察官乃於110年6月24日委
    請桃園市政府警察局中壢分局員警協尋，並於110年6月24日
    、8月2日、8月27日、9月28日再發函告誡受刑人並通知應報
    到之日期，然受刑人均未遵期報到等情，有各該桃園地檢署
    函（稿）、送達證書、觀護輔導紀要、桃園市政府警察局協
    助執行保護管束複數監督訪查表各1份在卷可參（見執聲卷
    第8至41頁），此部分事實，固堪認定。
  ㈡惟參以受刑人於原審法院訊問時供稱：於110年2月間，我在
    忙寵物店開店的事情，一不注意就忘記要去報到，我也沒有
    注意到地檢署有打電話給我，所以才沒回撥，又剛好戶籍地
    出租，所以才沒有收到地檢署叫我報到的信件等語（見原審
    卷第75頁），並有財政部北區國稅局110年3月29日申請稅籍
    設立登記函、桃園市政府函、受刑人所經營寵物店名片翻拍
    照片、現場照片、特定寵物業許可證、桃園市寵物商業同業
    公會110年3月8日會員證書、受刑人所經營寵物店之室內裝
    修收據各1份附卷可佐（見原審卷第81至97頁），堪認受刑
    人上開供稱：因工作繁忙而忘記至桃園地檢署向觀護人報到
    等語，並非不可採信，是受刑人是否有抗告意旨所指對其應
    盡之義務，置之不理，係故意不履行云云，尚有疑義。況受
    刑人經原審傳喚到庭後，即於111年2月16日、3月16日遵期
    向桃園地檢署報到，有原審法院辦理刑事案件電話查詢紀錄
    表、桃園地檢署111年4月12日桃檢維化108執護267字第1119
    039954號函各1份附卷可參（見原審卷第59、99頁），堪認
    受刑人應非惡意不遵守檢察官及執行保護管束者之命令，或
    執意不遵期向執行保護管束者報告其身體健康、生活情況及
    工作環境。復經本院詢問桃園地檢署觀護人受刑人後續是否
    仍有遵期報到，桃園地檢署觀護人亦表示：受刑人於111年3
    月16日報到後，於111年4月13日、5月18日均有按期報到執
    行保護管束等語，有本院公務電話紀錄1紙在卷可參（見本
    院卷第25頁），並有桃園地檢署觀護輔導紀要各1份在卷足
    考（見本院卷第29、31頁），益徵受刑人並非惡意逃避、不
    遵守保護管束期間應履行之義務甚明，是尚難認受刑人上揭
    違反保安處分執行法第74條之2第2、4款之情形屬於情節重
    大。抗告意旨猶執前詞，反覆爭執，未再舉出其他事證說明
    受刑人有何違反「服從檢察官及執行保護管束者之命令」、
    「對於身體健康、生活情況及工作環境等，每月至少向執行
    保護管束者報告1次」之「情節重大」情事，自難認其抗告
    為有理由。
五、綜上所述，抗告意旨指摘原裁定不當，為無理由，應予駁回
    。
據上論斷，依刑事訴訟法第412條，裁定如主文。　　
中　　華　　民　　國　　111 　年　　5 　　月　　31　　日
                  刑事第二十一庭審判長法  官  林怡秀
                                      法  官  劉元斐
                                      法  官  蔡羽玄
以上正本證明與原本無異。
不得再抗告。
                                      書記官  陳語嫣
中　　華　　民　　國　　111 　年　　6 　　月　　1 　　日